---
title: "Raices de funciones"
author: "Monserrath Antonio cordero"
date: "2025-10-15"
output: html_document
toc: true
toc_float: true
toc_depth: 3
code_folding: show
#theme:flatly
theme: journal
word_document: default
   
---

```{r setup, include=FALSE}
knitr::opts_chunk$set(echo = TRUE)
```

PRIMER EJEMPLO

```{r}
N <- 0.01
a <- -10
b <- 10
x <- seq(a,b,N)

head(x,10)
```
# Graficamos la funcion $f(x)=-3x^{3}-6x^{2}+11x-6$

```{r}
A <- -1
B <- -6
C <- 11
D <- 6
 f_x <-  A*x^3+B*x^2+C*x+D
 head(f_x,10)
```

# Graficamos la función

 
```{r}
plot(x,f_x, col="pink",
     type="l",
     main="GRAFICA DE UNA FUNCIÓN CÚBICA",
     xlab="x",
     ylab="f(x)")
abline (v= 0,type="-", col="purple")
abline (h= 0,type="-", col="purple")
```

Búsqueda de la raíz, después de revisar la gráfica, en el intervalo $[-9,-5]$

```{r}
a <- -9
b <- -5
```
Empezamos con el método de bisección: $c=\frac{a+b}{2}$

```{r}
c <- (a+b)/2
print(c)
```

Definimos la función {fcubica} para evaluar nuestra cúbica en los puntos de interés

```{r}
f_cubica <- function(x){
  A*x^3+B*x^2+C*x+D
}
```

Evaluamos nuestra funcion, en R, en los puntos $a$ y $b$

```{r}
fa <- f_cubica(a); print(fa)
fb <- f_cubica(b); print(fb)
fc <- f_cubica(c); print(fc)
```

```{r}
signo_fafc <- sign(fa*fc); print(signo_fafc)
signo_fbfc <- sign(fb*fc); print(signo_fbfc)
```

 Como $fa*fc<0$ hacemos la asignación $b\leftarrow c$, y calculamos el nuevo valor $c$
```{r}
b <- c
c <- (a+b)/2; print(c)

```
Evaluamos nuevamente la cubicaen $a,b$ y $c$

```{r}
fa <- f_cubica(a); print(fa)
fb <- f_cubica(b); print(fb)
fc <- f_cubica(c); print(fc)
signo_fafc <- sign(fa*fc); print(signo_fafc)
signo_fbfc <- sign(fb*fc); print(signo_fbfc)
```
Como el signo fue negativo para $fb*fc<0$, entonces hacemos la asignación $a\leftarrow c$

```{r}
a <- c; print(a)
c <- (a+b)/2; print(c)
fc <- f_cubica(c); print(fc)
```

Evaluamos nuevamente la cúbica en $a,b$ y $c$

```{r}
fa <- f_cubica(a); print(fa)
fb <- f_cubica(b); print(fb)
fc <- f_cubica(c); print(fc)
signo_fafc <- sign(fa*fc); print(signo_fafc)
signo_fbfc <- sign(fb*fc); print(signo_fbfc)
```

