---
title: "Sesiones del curso MN"
output: html_document
date: "2025-09-03"
---

```{r setup, include=FALSE}
knitr::opts_chunk$set(echo = TRUE)
```


```{r}
x1 <- c (1.2,1-5.1-9,1-10)
(x1)

```
```{r}
x2<- 1:20
(x2)
```
```{r}
x3<- seq(1,20,by=0.1)
(x3)
```
```{r}
x4<- seq(20.1,by=-0.1)
(x4)
```
```{r}
x5 <- rep(1, times=10)
(x5)
```
```{r}
n1 <- length(x1);(x1)
n2 <- length(x2);(x2)
n3 <- length(x3);(x3)
n4 <- length(x4);(x4)
n5 <- length(x5);(x5)
```
```{r}
x <- runif(100,-3,3)
(x)
```
EJEMPLO DE REDONBDEO Y TRUNCAMIENTO

```{r}
x <- runif(20,-1,1);(x)
xx <- 100*x;(xx)
```

FIJAMOS LA SEMILLA PARA GENERAR NUMEROS ALEATORIOS

```{r}
set.seed(123)
x <- runif(20,-1,1);(x)
xx <- 100*x;(xx)
```

RENDONDEAMOS A 3 CIFRAS SIGNIFICATIVAS

```{r}
x_red2 <- round(xx,2);(x_red2)
x_red3 <- round(xx,3);(x_red3)
```
GENERAMOS UNA NUEVA VARIABLE CON 5000 DATOS, CON UNA DISTRIBUCION UNIFORME ENTRE -10 Y 10, CON 3 CIFRAS SIGNIFICATIVAS, POSTERIORMENTE OBTENDREMOS UNA MUESTRA DE TAMAÑO 500 CON EL COMANDO SAMPLE(datos_origen, tamaño_de_la_muestra), Y SE ALMACENARAN EN LA VARIABLE muestra_1:

```{r}
nx <- runif(5000,-10,10);(nx)
head(nx,10)
tail(nx,10)
nx_red<- round(nx,3)
head(nx_red,15)
tail(nx_red,15)
muestra1 <- sample(nx_red,500);
head(muestra1,10)
tail(muestra1,10)
```

CONVERTIMOS TODO A NUMEROS POSITIVOS

```{r}
muestra2 <- abs(muestra1)
head(muestra2,15)
tail(muestra2,15)
```
MUESTRA CON DOS DIGITOS


```{r}
muestra3 <- abs(muestra1)
head(muestra3,15)
tail(muestra3,15)
floor(muestra3)
```

